臺灣高等法院高雄分院民事判決　　　　　　98年度上字第25號
上　 訴　人　 李進財
　　　　　　　陳錦月
共　　　　同
訴 訟代理 人　李文禎律師
　　　　　　　黃如流律師
　　　　　　　黃小舫律師
被 上　訴 人　周武玉霜
兼訴訟代理人　周建成
上列當事人間因請求清償債務事件，對於民國97年12月26日臺灣
高雄地方法院97年度訴字第1551號第一審判決提起上訴，本院於
100 年1 月12日辯論終結，判決如下：
    主  文
上訴駁回。
第二審訴訟費用由上訴人負擔。
    事 實 及 理 由
一、被上訴人主張：兩造各為夫妻，上訴人自民國87年4 月起至
    89年4 月間止，共同陸續向伊等借款如附表一所示款項，共
    計新臺幣（下同）1,469 萬元，並有利息之約定。惟上訴人
    自94年7 月1 日起僅支付利息2 個月，即未再支付本息，經
    結算後，上訴人尚積欠伊等借款本金450 萬元及利息16萬
    5,000 元，為擔保上開借款債務，上訴人陳錦月簽發大眾商
    業銀行右昌分行（下稱大眾右昌分行）之支票交付伊等。嗣
    上訴人李進財於95年7 月5 日佯稱欲換票，另行交付如附表
    二所示之支票6 紙（下稱系爭支票）以換回陳錦月簽發之前
    揭大眾右昌分行支票，系爭支票其中除編號6 所示支票係支
    付利息，其餘5 紙支票均為擔保借款本金。詎伊等就附表二
    編號6 所示支票遵期提示，竟因上訴人早於95年6 月6 日即
    以系爭支票遺失為由，辦理掛失止付，致上開支票遭退票。
    爰依消費借貸之法律關係，求為命上訴人應給付伊等450 萬
    元，及自起訴狀繕本送達翌日起至清償日止，按年息5%計算
    之利息，暨願供擔保請准宣告假執行之判決。
二、上訴人則以：伊等並未向被上訴人借款，被上訴人固有匯付
    如附表一所示款項予伊等，惟該等款項係用以清償被上訴人
    以往向伊等之借款，並非交付借款予伊等。又系爭支票係伊
    等掛失止付之支票，並非伊等所開立，其上發票人印文係「
    陳綿丹」，亦非陳錦月之支票印鑑，且未載發票日，自不能
    證明伊等有積欠被上訴人借款等語，資為抗辯。
三、原審判決被上訴人勝訴，上訴人不服，提起上訴，其上訴聲
    明：(一)原判決廢棄。(二)被上訴人在第一審之訴及假執行之聲
    請均駁回。被上訴人則答辯聲明：上訴駁回。
四、兩造不爭執事項：
  (一)上訴人2 人自87年4 月30日起至89年4 月18日止，曾陸續受
    領被上訴人匯付至陳錦月設於大眾右昌分行帳號為00000000
    000-0 號帳戶如附表一所示款項，共計1,469 萬元，有高雄
    銀行入戶電匯匯款單據影本12紙可稽。
  (二)上訴人2 人自87年6 月9 日起至91年12月31日止，有以陳錦
    月簽發之支票或以現金支付如原判決附表一所示款項予被上
    訴人，共計1,039 萬元，其中支票部分經存入周武玉霜設於
    高雄銀行楠梓分行帳號000000000000號存款帳戶後兌現，此
    有周武玉霜上開帳戶存摺影本可憑。（嗣被上訴人爭執編號
    9 部分及上訴人交付總計金額，主張上訴人於91年6 月僅交
    付現金20萬元，借款本金總計金額為1,019 萬元，而如本判
    決附表一所示，此部分認定如後述五(六)所示。）
  (三)如附表二所示系爭支票6 紙，係陳錦月向寶華商業銀行莒光
    分行（下稱寶華莒光分行）申設支票存款帳戶而領取之支票
    ，於95年6 月6 日經陳錦月申報遺失並辦理掛失止付，有系
    爭支票影本、遺失票據申報書、票據掛失止付通知書可按。
  (四)如附表二所示系爭支票6 紙，現為被上訴人2 人所持有，其
    中編號6 所示支票經被上訴人之子周柏維於95年8 月31日提
    示，因業經掛失止付而遭退票，有退票理由單、掛失止付票
    據提示人資料查報表可佐。
五、兩造爭執事項：被上訴人匯付如附表一所示1,469 萬元款項
    予上訴人，究係貸與上訴人之借款，或係清償向上訴人之借
    款？上訴人是否尚餘450 萬元借款未予清償？茲論述如下：
  (一)被上訴人主張上訴人自87年4 月30日至89年4 月18日向被上
    訴人借款如附表一所示款項12筆共計1,469 萬元，上訴人自
    87年6 月9 日起至91年12月31日止陸續還款1,019 萬元，尚
    餘450 萬元未予清償等情，業據其提出渠等匯款至陳錦月設
    於大眾右昌分行帳號00000000000-0 號帳戶之電匯匯款單據
    影本12紙、周武玉霜高雄銀行楠梓分行帳號000000000000號
    帳戶存摺影本為證（原審訴字卷第25至30、63頁），上訴人
    亦均不否認於上述期間內與被上訴人間有上開款項收付情形
    。觀諸被上訴人第一次匯款予上訴人之時間（即87年4 月30
    日）早於上訴人第一次交付款項予被上訴人之時間（即87年
    6 月9 日），且被上訴人最後一筆匯款予上訴人之時間（即
    89年4 月18日）亦早於上訴人最後一筆交款予上訴人之時間
    （即91年12月31日），總體而言，被上訴人匯款予上訴人之
    期間先於上訴人交付款項之期間，核與消費借貸關係由貸方
    先行交付金錢予借方，借方於一定期間後返還金錢予貸方之
    要件相符。
  (二)上訴人抗辯，兩造雖有支票及金錢之交付行為，然原因不止
    一端，被上訴人付款容有其他可能性，無法斷定即為借貸關
    係，上訴人交付支票及現金亦不能認定為清償借款，且被上
    訴人與陳錦月間無法證明有借貸契約存在云云。惟兩造既對
    其等間金錢往來係借貸關係不爭執，僅爭執係何造為借款人
    ，何造為貸與人，堪認被上訴人金錢交付係基於借貸關係。
    又被上訴人將借款匯予陳錦月，陳錦月並簽發票據清償借款
    ，且兩造對附表一係被上訴人2 人共同匯予上訴人2 人及上
    訴人2 人共同交款予被上訴人2 人，債權債務金額均為平均
    不爭執，及上訴人亦主張被上訴人2 人共同向上訴人2 人借
    款等情（本院卷第40頁反面），顯見陳錦月確有與李進財共
    同借款，上訴人上開所辯，尚難採取。
  (三)上訴人又抗辯，被上訴人或稱其借款利息為月息1 分，於93
    年1 月起降為每月1 萬5,000 元，或稱87年4 月間借款利息
    為月息15% ，後雙方合意調整為月息6%，或稱上訴人原給付
    利息為月息1 分，嗣利息為原先之三分之一，前後有所出入
    ，且無法提出付息證明；又被上訴人原稱上訴人自94年7 月
    1 日起未再支付利息，嗣改稱附表二編號6 之支票16萬5,
    000 元係支付95年8 月31日以前11個月之利息，應指94年10
    月1日 起至95年8 月31日止，再改稱16萬5,000 元係支付94
    年9 月至95年7 月之利息，而於他案則稱16萬5,000 元係支
    付94 年8月至95年6 月之利息，足見被上訴人所述反覆不一
    云云。惟被上訴人於本院陳稱：附表二編號l 至5 是本金，
    編號6 是利息，該編號6 利息計算是從94年7 月至94年11月
    、95 年l月至95年6 月，共11個月，其中94年6 月、94年12
    月都用現金付利息，上訴人95年7 月5 日來換票時也帶l 萬
    5,000 元現金付利息。利率原本約定月息l 分，450 萬元本
    金每月利息4 萬5,000 元，後降為每月4 萬元，92年8 月至
    同年12月又降為每月2 萬元，93年l 月至95年7 月5 日再降
    為每月1 萬5,000 元，降利息時只談金額，沒有說利率多少
    ；上訴人原本借款都是以本金月息1 分計算，後來陸續還款
    到本金剩450 萬元後，才開始與被上訴人商談降利息，94年
    6 月以前之利息都已經付清，其後之利息只有付94年12月及
    95年7 月2 個月，其餘都未付等語（本院卷第41頁）。是依
    被上訴人歷次所述借款利息及未付息期間雖有歧異，然相差
    甚微，且被上訴人於本件未請求上訴人給付約定利息，是就
    利息部分僅概括籠統性說明，而未詳細敘述致生齟齬，況因
    借款利息時有變動，被上訴人既已保留最後結算後之利息支
    票，故未精準記憶利息數額及付息時間，應屬人之常情，尚
    難據此而謂被上訴人未借款予上訴人。又已付利息衡情應由
    借款人留存收據，是被上訴人未提出付息證明，並不足認被
    上訴人主張借款利息為不足取，進而推認被上訴人並無借款
    予上訴人情事。
  (四)上訴人復抗辯，被上訴人匯付之1,469 萬元係被上訴人清償
    向上訴人之借款云云。惟查，經調取本院99年度上訴字第
    791 號、99年度上易字第432 號李進財涉犯誣告等刑事案件
    （下稱刑事案件）全卷及卷附台灣高雄地方法院96年度雄簡
    字第927 號清償債務事件卷（下稱高雄簡易庭卷）核閱，就
    上訴人抗辯曾借款予被上訴人之情形，李進財於96年12月26
    日刑事偵查程序中陳稱：被上訴人向伊借錢在87年12月就都
    將本金及利息還清，伊也在87年12月將借據都還給被上訴人
    等語（刑事偵查96偵778 卷第185 頁）；於96年3 月2 日、
    96 年3月23日在高雄簡易庭陳稱：被上訴人確實有匯款給伊
    等，但這些是被上訴人先前向伊借款而後清償之錢，現在被
    上訴人已經沒有欠伊錢，而且借據伊已經撕掉；伊是在87年
    間借給被上訴人，分4 、5 次用現金貸給被上訴人，因為被
    上訴人已經清償完畢，所以當時借據撕掉；87年間被上訴人
    陸陸續續向伊借錢4 、5 次，伊都是以現金100 多萬元借給
    被上訴人等語（高雄簡易庭卷第25、27、39頁）；於97年7
    月7 日原審準備程序陳稱：被上訴人以往借款時，伊等都是
    交付現金，借款金額最多有200 萬元，最少有70萬元，借據
    已經還給被上訴人等語（原審訴字卷第16頁）；嗣上訴人2
    人於原審97年12月12日陳稱：被上訴人匯款如附表一所示
    1,469 萬元，是清償向伊等之借款，被上訴人自87年開始陸
    續向伊等借款，還了再借，大部分是借現金，有時候會開支
    票交付，第一筆借款是87年3 月30日借現金220 萬元，第二
    筆是87年5 月4 日借現金93萬元，最後一次是於90年1 月18
    日以支票交付借款160 萬元，被上訴人於90年2 月18日還現
    金，被上訴人先前借款就全部清償完畢，後來被上訴人還有
    借款1 、2 萬元，都是用現金交付，被上訴人也有還清，後
    來就不借被上訴人等語（原審訴字卷第80頁）。觀諸上訴人
    對於借款予被上訴人之金額究竟若干？有無約定利息？借款
    及還款時間為何？始終未能明確陳述立證，且上訴人借款予
    被上訴人究竟全部以現金交付或曾以支票給付？被上訴人最
    後向其借款之時間究為87年間或90年1 月18日？被上訴人清
    償全部借款金額之時間究為87年12月間或90年2 月18日？被
    上訴人向其借款之借據係已交還被上訴人收執或是經上訴人
    撕毀？凡此等節，上訴人前後陳述不一，並依被上訴人提出
    相關事證即反覆其詞；又倘如上訴人所言被上訴人最後一筆
    借款之還款時間為90年2 月18日，斯時已全部清償完畢，何
    以上訴人仍於91年6 月間、91年12月31日分別交付20萬元、
    36萬元予被上訴人？就此上訴人亦難自圓其說，益徵上訴人
    所辯顯非實情。參之被上訴人提出之前揭匯款單顯示，周建
    成、周武玉霜匯入李進財之妻陳錦月大眾右昌分行帳戶之金
    額，單筆少則60萬元，多則高達220 萬元，並無10幾萬元之
    情，顯見上訴人辯稱被上訴人前揭匯款是作為還款之用，與
    事實不符。
  (五)至被上訴人主張如附表二所示系爭支票6 紙，係李進財持向
    渠等換票，作為清償450 萬元借款本金及利息之擔保等情，
    為上訴人所否認，並抗辯系爭支票為掛失止付之支票，係被
    上訴人偷竊後偽造，且發票人為「陳綿丹」，而非陳錦月云
    云。經查：附表二所示系爭支票係陳錦月向寶華莒光分行所
    申設支票存款帳戶而領取之支票，於95年6 月6 日經陳錦月
    申報遺失並辦理掛失止付，且系爭支票6 紙現為被上訴人2
    人所持有，其中編號6 所示支票經被上訴人之子周柏維於95
    年8 月31日提示，因業經掛失止付而遭退票，固有系爭支票
    影本、遺失票據申報書、票據掛失止付通知書、退票理由單
    、掛失止付票據提示人資料查報表可證（刑事偵查95他7432
    卷第6 至9 、28至30頁），並為兩造所不爭執（本院卷第30
    頁反面、第31頁）。惟系爭支票上之字跡，經刑事案件送法
    務部調查局鑑定結果，並非被上訴人2 人字跡，有法務部調
    查局99年11月8 日調科貳字第09900510790 號鑑定書在卷可
    稽（刑事二審上訴字卷第65頁、本院卷第143 至145 頁），
    是上訴人所辯係被上訴人所偽造並無所據。至於系爭支票究
    為何人所簽發？雖被上訴人指稱系爭支票上之金額、日期等
    資料，均為李進財當場在其家中填寫等語；惟周建成於李進
    財拿系爭支票向周武玉霜換回先前所簽發陳錦月大眾右昌分
    行支票當天並未在場乙節，業據周建成陳明在卷（刑事一審
    易字卷一第81頁），且周武玉霜亦稱：95年7 月5 日換票當
    天周建成不在家，只有伊與李進財在場等語（刑事一審易字
    卷一第72頁），是周建成對於李進財是否親自當場在系爭支
    票上填寫金額、日期等資料，並未親眼目睹，而周武玉霜於
    偵查中固稱：系爭支票上金額及「周武玉霜」等文字，均為
    李進財當場書寫等語（刑事偵查97他216 卷第11頁），但經
    刑事案件將系爭支票連同李進財平日及當庭書寫之筆跡，送
    請內政部警政署刑事警察局鑑定之結果，認系爭支票上之字
    跡與李進財平時及當庭書寫之字跡不符，有內政部警政署刑
    事警察局99年1 月27日刑鑑字第0980179235號鑑定書可按（
    刑事一審易字卷二第149 至150 頁、本院卷第74至75頁）。
    然被上訴人係借款債權人，業已認定如前，依一般常理，債
    權人鮮有為催討債務，而前往債務人家中竊取債務人之票據
    加以偽造，再作為向債務人催討或訴訟使用之可能性；且衡
    情僅竊取空白支票而無印鑑，亦無法向銀行取款，為眾所周
    知之事，被上訴人竊取無法兌現之支票並無實益；又倘若被
    上訴人竊取並偽造支票係為催討及訴訟之用，亦應偽造「陳
    錦月」真實姓名之印章，始得以假亂真，焉有愚至偽造「陳
    綿丹」與真實姓名明顯不符之印章之理；況系爭支票發票人
    「陳綿丹」印文與「陳錦月」印鑑章乍看極為相似，有陳錦
    月寶華銀行（即前泛亞銀行）印鑑章可參（刑事偵查97他
    216 卷第31、32頁），被上訴人未注意發票人印章為虛假而
    收受，自非無可能。是本件應係上訴人故意交付發票人為「
    陳綿丹」之系爭支票，藉以魚目混珠而圖逃避債務較符合真
    實。據此可知，系爭支票應非被上訴人所竊取並偽造，而係
    李進財所交付。而李進財指示陳錦月於95年6 月6 日將系爭
    支票辦理掛失手續，顯然事先已有預謀，則李進財在向周武
    玉霜換回原持有之票據時，自無可能在系爭支票上親自書寫
    金額、日期，及「周武玉霜」等字跡之理，是被上訴人上開
    所述，固有可議之處，但亦可能係遭受李進財矇騙之故。是
    被上訴人主張李進財以系爭支票其中票據號碼BB0000000 至
    BB0000000 ，面額合計450 萬元之5 紙支票，換回先前交付
    發票人陳錦月之大眾右昌分行之支票，及以票據號碼BB0000
    000 、面額16萬5 千元、發票日95年8 月31日之支票，支付
    積欠自94年7 至11月、95年1 至6 月止，共計16萬5,000 元
    利息之事實，堪以認定。至上訴人聲請將兩造筆跡送鑑定，
    查明附表二支票為何人所書寫云云，惟此部分既經刑事案件
    鑑定明確，核無再為鑑定之必要。
  (六)另附表一「上訴人交付予被上訴人款項」欄其中編號9 部分
    ，被上訴人於原審原主張上訴人於91年6 月交付現金40萬元
    ，此為上訴人所不爭執，惟被上訴人於本院改稱上開日期僅
    交付現金20萬元，上訴人共清償本金1,019 萬元一節（本院
    卷第68頁），則為上訴人所否認。又被上訴人陳稱：伊計算
    上訴人清償此20萬元，係以被上訴人匯款總金額，扣除上訴
    人以支票清償部分，再以上訴人交付未償金額450 萬元票款
    相減，及被上訴人記得上訴人曾有清償36萬元現金，扣除此
    36萬元後，計算出有清償此20萬元（即借款金額1,469 萬－
    支票清償963 萬－未償部分450 萬－現金清償36萬＝20萬）
    ；而先前記載40萬元，係因被上訴人將其於87年4 月30 日
    匯款予上訴人200 萬元，誤載為220 萬元，經原審法官闡明
    而更正，當時漏未將上開清償部分40萬元現金，一併更正為
    20萬元等情。經查，如附表二所示支票既係李進財於95年6
    月6 日掛失止付後交付被上訴人，自應認兩造當時已就債權
    債務金額有所會算，認上訴人積欠本金450 萬元、利息16萬
    5,000 元，始交付系爭支票，且上訴人爾後並無再行交付被
    上訴人任何款項之證明，參之被上訴人始終主張上訴人積欠
    其借款本金450 萬元等情，足認上訴人應尚欠被上訴人借款
    本金450 萬元，應屬可採。是以，被上訴人主張上訴人於91
    年6 月僅清償20萬元，而非40萬元，因而撤銷前開自認，自
    屬有據，應堪採取，上訴人抗辯其於91年6 月交付40萬元云
    云，尚無可信。
  (七)上訴人雖又以被上訴人於刑事案件中曾供稱，上訴人夫妻於
    90年4 月11日向被上訴人夫妻供現金200 萬元，又表示上訴
    人夫妻事後拿25萬元現金去償還，卻未見此清償資料云云，
    並提出偵查筆錄1 份為據（本院卷第23至25頁）。惟依該偵
    查筆錄所載周武玉霜係陳稱：「陳錦月是90年4 月11日與李
    進財載我到高雄銀行領200 萬現金借給他們。之後也曾與李
    進財拿本金25萬來還我…」等語（本院卷第24、25頁），並
    無表示上訴人於90年4 月11日向被上訴人夫妻提供現金200
    萬元，又所述清償本金25萬元等情，當時即為陳錦月所否認
    （本院卷第25頁），是尚難採為有利上訴人之證據。
六、綜上所述，被上訴人主張曾借款1,469 萬予上訴人，上訴人
    僅償還1,039 萬元，尚餘450 萬元屆期未還，堪信為真正。
    從而，被上訴人依消費借貸之法律關係，請求上訴人共同給
    付450 萬元，及自起訴狀繕本送達翌日即97年6 月11日起至
    清償日止，按年息5%計算之利息，洵屬有據，應予准許。又
    兩造分別陳明願供擔保，請准宣告假執行或免為假執行，經
    核均無不合，爰各酌定相當擔保金額併准許之。是則原審判
    命上訴人如數給付，並為假執行之宣告，核無違誤。上訴意
    旨指摘原判決不當，求予廢棄改判，為無理由，應予駁回其
    上訴。本件事證已臻明確，兩造其餘攻擊防禦方法與舉證，
    核與判決結果無影響，爰不逐一論述，附此敘明。
據上論結，本件上訴為無理由，依民事訴訟法第449 條第1 項、
第78條、第85條第1 項前段，判決如主文。
中    華    民    國    100   年    1     月    31    日
                            民事第一庭
                                審判長法官  蔡明宛
                                法      官  曾錦昌
                                法      官  魏式璧
以上正本證明與原本無異。
如對本判決上訴，須於判決送達後20日內向本院提出上訴狀，其
未表明上訴理由者，應於上訴後20日內向本院提出上訴理由書（
均須按他造當事人之人數附繕本）。上訴時應提出委任律師或具
有律師資格之人之委任狀，並依附註條文規定辦理。如委任律師
提起上訴者，應一併繳納上訴審裁判費。
中    華    民    國    100   年    1     月    31    日
                                書  記  官  林佳蓉
附註：
民事訴訟法第466 條之1
對於第二審判決上訴，上訴人應委任律師為訴訟代理人，但上訴
人或其法定代理人具有律師資格者，不在此限。
上訴人之配偶、三親等內之血親、二親等內之姻親，或上訴人為
法人、中央或地方機關時，其所屬專任人員具有律師資格並經法
院認適當者，亦得為第三審訴訟代理人。
第1 項但書及第2 項情形，應於提起上訴或委任時釋明之。
附表一：
┌─┬───────────────┬─┬───────────────┐
│  │ 被上訴人交付予上訴人之款項   │  │ 上訴人交付予被上訴人之款項   │
├─┼────┬─────┬────┼─┼────┬─────┬────┤
│編│日    期│金額（新臺│交付方式│編│日    期│金額（新臺│交付方式│
│號│        │幣）      │        │號│        │幣）      │        │
├─┼────┼─────┼────┼─┼────┼─────┼────┤
│1 │87.4.30 │2,000,000 │匯入陳錦│1 │87.6.9  │930,000   │陳錦月以│
│  │        │          │月大眾銀│  │        │          │大眾銀行│
│  │        │          │行右昌分│  │        │          │支票支付│
│  │        │          │行帳號：│  │        │          │        │
│  │        │          │00000000│  │        │          │        │
│  │        │          │176-5 帳│  │        │          │        │
│  │        │          │戶      │  │        │          │        │
├─┼────┼─────┼────┼─┼────┼─────┼────┤
│2 │87.6.4  │  930,000 │同上    │2 │88.4.29 │1,300,000 │同上    │
├─┼────┼─────┼────┼─┼────┼─────┼────┤
│3 │87.8.19 │2,200,000 │同上    │3 │88.10.15│1,200,000 │同上    │
├─┼────┼─────┼────┼─┼────┼─────┼────┤
│4 │87.11.30│1,300,000 │同上    │4 │88.12.22│1,300,000 │同上    │
├─┼────┼─────┼────┼─┼────┼─────┼────┤
│5 │87.12.7 │  700,000 │同上    │5 │89.2.22 │1,200,000 │同上    │
├─┼────┼─────┼────┼─┼────┼─────┼────┤
│6 │87.12.17│1,000,000 │同上    │6 │89.3.28 │1,200,000 │同上    │
├─┼────┼─────┼────┼─┼────┼─────┼────┤
│7 │88.9.20 │1,200,000 │同上    │7 │89.7.31 │  900,000 │同上    │
├─┼────┼─────┼────┼─┼────┼─────┼────┤
│8 │88.10.22│1,200,000 │同上    │8 │90.1.18 │1,600,000 │同上    │
├─┼────┼─────┼────┼─┼────┼─────┼────┤
│9 │88.11.11│  600,000 │同上    │9 │91.6    │  200,000 │現金    │
├─┼────┼─────┼────┼─┼────┼─────┼────┤
│10│89.3.1  │  800,000 │同上    │10│91.12.31│  360,000 │現金    │
├─┼────┼─────┼────┼─┼────┼─────┼────┤
│11│89.3.14 │  780,000 │同上    │  │        │          │        │
├─┼────┼─────┼────┼─┼────┼─────┼────┤
│12│89.4.18 │1,980,000 │同上    │  │        │          │        │
├─┴────┼─────┼────┼─┴────┼─────┼────┤
│總        計│14,690,000│同上    │總        計│10,190,000│        │
└──────┴─────┴────┴──────┴─────┴────┘
附表二：
 ┌──┬──────┬──────┬──────────┬─────┐
 │編號│發  票  日  │票面金額（新│付    款    銀    行│票      號│
 │    │            │臺幣）      │                    │          │
 ├──┼──────┼──────┼──────────┼─────┤
 │ 1  │未      載  │1,100,000元 │寶華商業銀行莒光銀行│BB0000000 │
 ├──┼──────┼──────┼──────────┼─────┤
 │ 2  │未      載  │  600,000元 │寶華商業銀行莒光銀行│BB0000000 │
 ├──┼──────┼──────┼──────────┼─────┤
 │ 3  │未      載  │1,000,000元 │寶華商業銀行莒光銀行│BB0000000 │
 ├──┼──────┼──────┼──────────┼─────┤
 │ 4  │未      載  │1,000,000元 │寶華商業銀行莒光銀行│BB0000000 │
 ├──┼──────┼──────┼──────────┼─────┤
 │ 5  │未      載  │  800,000元 │寶華商業銀行莒光銀行│BB0000000 │
 ├──┼──────┼──────┼──────────┼─────┤
 │ 6  │95年8 月31日│  165,000元 │寶華商業銀行莒光銀行│BB0000000 │
 └──┴──────┴──────┴──────────┴─────┘